【裁判字號】    90,上易,211
【裁判日期】    901022
【裁判案由】    排除侵害
【裁判全文】
臺灣高等法院臺中分院民事判決  九十年度上易字第二一一號
      上  訴  人  戊○○
      被上訴  人  丙○○
                  丁○○
                  甲○○
      訴訟代理人  乙○○
右當事人間排除侵害事件，上訴人對於中華民國九十年三月二十三日臺灣彰化地方法
院八十九年訴字第一一六三號第一審判決提起上訴，本院判決如左：
      主      文
上訴駁回。
第二審訴訟費用由上訴人負擔。
      事      實
甲、上訴人方面：
一、聲明：求為判決：
（一）原判決廢棄。
（二）被上訴人應將坐落彰化市○○段一二七七地號土地中如原判決附圖編號Ｂ所示
      面積０．００四公頃及同段一二七七之一地號土地中如原判決附圖編號Ａ所示
      面積０．００四九公頃土地遷讓，交與上訴人占有。
二、陳述：除與原判決所載相同部分予以引用外，補述略稱：
（一）原判決採信證人賴翠卿、黃福星之證言而為上訴人敗訴之判決。惟證人賴翠卿
      於原審係證稱：「系爭土地上之房屋是被告（即被上訴人，以下同）乙○○、
      丙○○二人合建，包括廁所在內，約在民國五十九年間建造，蓋好後，是由我
      與被告乙○○、丙○○共同使用，作為雨傘加工的地方．．．．後來在六十一
      年間，無須如此大的工作空間，所以就借給黃福星使用前半部，後面我們自己
      使用，此情形一直約到七十一年間，黃福星才搬走，經兄弟協調，再整個由原
      告（即上訴人，以下同）戊○○使用，作為魚丸加工之用，戊○○使用到何時
      ，我忘記了，他沒使用後就搬離」等語。而證人黃福星於原審係證稱：「系爭
      土地上房子剛開始由被告丙○○搭起樑柱及木板屋頂再覆蓋塑膠於屋頂上作為
      工廠使用，後來我約在六十一年間維修增加水泥板作為牆壁，屋頂又增蓋石棉
      瓦由我使用到七十一年間，當時我使用部分是前半部，後半部由被告乙○○、
      丙○○堆放雜物使用」等語。由證人賴翠卿、黃福星二人上述證詞，可見二人
      就系爭土地上房屋之出資建造人、用途、借用範圍、面積所為之證述均不一致
      ，其證言自不足採信，原審採信該二證人之證言而為上訴人敗訴之判決，即有
      未合。
（二）民國六十年至七十一年間，被上訴人乙○○、丙○○兩家人口共七人，共同居
      住於系爭土地北側面積僅十一坪左右之房屋內，已嫌狹窄，不可能將彼等在系
      爭土地所建原係供自己經營五金加工、雨傘加工、馬口鐵加工使用之房屋前半
      段借給訴外人黃福星居住，僅保留後半部作為堆放雜物之用，足證證人賴翠卿
      、黃福星二人在原審所證被上訴人將彼等在系爭土地上建造房屋，於七十一年
      間，將房屋前半部借給訴外人黃福星居住云云，並非真實。
（三）上訴人與被上訴人丙○○、乙○○雖係兄弟關係，但自七十年起，感情不睦，
      被上訴人丙○○、乙○○二人不可能於七十一年間，將自己迫切需要使用之系
      爭土地上之房屋借給上訴人使用。
（四）系爭土地上所建房屋之水費及電費，均係以上訴人名義繳納，足證系爭土地上
      之房屋，在八十九年十月間拆除以前，仍屬上訴人占有使用中，並非被上訴人
      占有，被上訴人起訴，主張其占有被侵害，訴請排除侵害占有，為無理由。
（五）上訴人前曾於七十七年間，對訴外人即證人賴翠卿提起遷讓房屋之訴，經判決
      上訴人勝訴確定，上訴人以之為執行名義，聲請法院對訴外人即證人賴翠卿強
      制執行，證人賴翠卿懹恨在心，因此，在本件訴訟程序中出庭作證故意為不利
      上訴人之陳述，其證詞自不足採。
（六）上訴人曾於八十九年間，對被上訴人丙○○、甲○○提起毀損罪告訴（彰化地
      方法院檢察署八十九年偵字第八四九五號），被上訴人丙○○、甲○○二人於
      該刑事案件偵查中及原審刑事法院九十年訴字第六七號審理中均未曾表示系爭
      土地上之房屋（現已拆除，以下同）係彼等所建造以及占有。又上訴人另於八
      十九年間對被上訴人乙○○提起妨害自由罪之告訴，主張被上訴人阻止上訴人
      在系爭一二七七地號土地上僱工修建圍墻，並以鐵鎚敲打圍墻，有妨害自由罪
      嫌，被上訴人在該案件中亦未曾主張伊就系爭土地有任何權利。查系爭土地上
      之房屋若確係被上訴人所建，被上訴人若對系爭土地確有使用權利，則上訴人
      對其提起上開兩件刑事案件之告訴時，必於上述二案件偵查中或審理中主張其
      有所有權或使用權，以脫免刑事責任，但被上訴人並未為此主張，足證系爭土
      地上之房屋原非被上訴人所建，被上訴人亦未曾占有系爭土地，被上訴人並無
      使用權源，自應將系爭土地交還與上訴人占有。
三、證據：除引用原審立證方法外，補提：土地登記本、台灣省自來水公司繳費證明
    、台灣電力公司電費通知及收據、民事執行處通知各一張、照片二張、彰化地方
    法院檢察署不起訴處分書、八十九年偵字第八五六０號、九五七五號起訴書、原
    原審九十年訴字第六七號刑事判決各一件為證。並請求傳訊證人賴翠卿、黃福星
    、徐永寬、陳添明、王明珠。另請求履勘現場。
乙、被上訴人方面：
一、聲明：求為判決：駁回對造之上訴。
二、陳述：除與原判決所載相同部分予以引用外，補述略稱：
（一）上訴人與被上訴人乙○○、丙○○係胞兄弟關係，誼屬至親，縱曾因家務發生
      齟齬，然終非不共戴天之仇，時過境遷後，即不再計較，本件被上訴人乙○○
      、丙○○在系爭土地上所建之房屋，在黃福星返還以後，確曾經由賴翠卿說項
      ，而將之借與上訴人居住。
（二）上訴人所提之水電費收據，其上所載房屋之門牌號碼並非系爭土地上被上訴人
      原先所建之房屋號碼，顯與本件無關。況水電費之用戶，不以房屋所有人為限
      ，房屋借用人亦得申請設置水電電錶，自不足以證明上訴人係房屋所有權人或
      上訴人有占有使用房屋。
（三）上訴人所舉證人徐永寬於鈞院證稱：不知道房屋係何人所建等語。而被上訴人
      所舉證人賴翠卿已明確證稱：系爭土地上原有之房屋確係被上訴人乙○○、丙
      ○○共同建造等語。顯見上訴人所辯並非真實。
（四）上訴人辯稱：訴外人黃福星自系爭土地上之房屋搬離時，被上訴人乙○○、丙
      ○○兩家共七人居住於僅十一坪之狹窄房屋內，自己不夠居住，不可能將被上
      訴人所稱其在系爭土地上所建之房屋借與上訴人居住云云。此抗辯顯非真實，
      蓋當時被上訴人乙○○、丙○○兩家共七人居住於系爭土地北側，其房屋面寬
      六點八公尺，深十公尺，面積約二十一坪，已據鈞院到場丈量屬實，足見上訴
      人所辯僅十一坪云云，並非真實。
三、證據：引用原審立證方法。
      理      由
一、上訴人起訴主張：坐落彰化市○○段一二七七地號及同段一二七七之一地號土地
    均屬訴外人「神明會金長福」所有，其中一二七七地號土地上如原判決附圖編號
    Ｂ所示面積０．０００四公頃及同段一二七七之一地號土地上如原判決附圖編號
    Ａ所示面積０．００四九公頃土地（以下稱系爭土地），為上訴人和平公然占有
    四十餘年，其間曾借予訴外人黃福星使用，六十九年間，黃福星另購新屋自動遷
    移，並將系爭土地及地上建物交還上訴人使用至今，被上訴人乙○○、丙○○、
    丁○○、甲○○並無任何正當權源，竟於八十九年六、七月間，擅自占用系爭土
    地，在其上置放塑膠桶、汽油桶，妨害上訴人對於系爭土地之使用，爰本於占有
    返還請求權，求為判命被上訴人應自系爭土地遷出，將系爭土地返還上訴人占有
    之判決。
二、被上訴人則以：系爭土地上之平房及茅廁，係彼等於五十九年間鳩工所搭建，六
    十一年間，曾將之借予訴外人即被上訴人之外甥婿黃福星使用，迨七十一年間，
    黃福星自該房屋遷出，交還被上訴人，被上訴人於七十四年間，再將之借予上訴
    人使用，七十八年間，上訴人遷出該屋後，即由被上訴人收回自用，嗣該房屋於
    八十九年間拆除，被上訴人始將塑膠桶、汽油桶等物放置於系爭土地上迄今，被
    上訴人係系爭土地之占有人，受占有規定之保護，上訴人請求被上訴人遷讓，將
    系爭土地交還上訴人，為無理由等語，資為抗辯。
三、上訴人主張：坐落彰化市○○段一二七七地號及同段一二七七之一地號土地均屬
    訴外人「神明會金長福」所有，其中一二七七地號土地上如原判決附圖編號Ｂ所
    示面積０．０００四公頃及同段一二七七之一地號土地上如原判決附圖編號Ａ所
    示面積０．００四九公頃土地，現為被上訴人乙○○、丙○○放置塑膠桶、汽油
    桶等物，固據上訴人提出土地登記謄本、地籍圖、照片附卷可稽（原審卷第八、
    九、二十頁），並經被上訴人乙○○、丙○○自承系爭土地東半部土地上之汽油
    空桶及塑膠空桶係彼等於八十九年間放置，西半部土地上之塑膠空桶係彼等於八
    十七年五、六月間所放置無誤。按以占有被侵奪為原因請求返還占有物，惟占有
    人始得為之。所謂占有人，係指對物有事實上管領力者而言，此觀民法第九百六
    十二條、第九百四十條之規定自明（最高法院四十二年台上字第九二二號判例參
    照）。又民法第九百四十四條第二項規定：「經證明前後兩時為占有者，推定前
    後兩時之間，繼續占有」。查本件系爭土地為神明會金長福所有，現為被上訴人
    乙○○、丙○○在系爭土地上放置汽油空桶及塑膠空桶，為兩造所不爭執，並經
    原審及本院履勘現場查明屬實，製有勘驗筆錄附卷可憑（原審卷第二十六、二十
    七頁、本院卷第六十五至七十四頁），本件兩造之爭執要點在於何人為對系爭土
    地有事實上管領力之占有人？
四、
（一）上訴人所舉證人賴翠卿於原審證稱（與兩造為兄妹關係）到庭證稱：「我跟兩
      造都是兄妹關係」、「法官問：系爭土地上之房子是何人所建（提示照片）？
      賴翠卿答：是被告（即被上訴人，以下同）乙○○、丙○○二人合建的，有包
      括廁所，約在民國五十九年間建造，蓋好後，是由我與被告乙○○、丙○○共
      同使用，作為雨傘加工的地方，我是住在鄰近隔二戶的房子，被告乙○○、丙
      ○○是住在系爭土地的隔壁房子，但工作就到系爭土地的建物上，後來在六十
      一年間，均無須如此大的工作空間，所以就借給黃福星使用前半部，後面我們
      自己使用，此情形一直約到七十一年間，黃福星才搬走，經兄弟協調，再整個
      由原告（即上訴人，以下同）戊○○使用，作為魚丸加工之用，戊○○使用到
      何時，我忘記了，他沒使用後就搬離，之後由被告乙○○、丙○○作為倉庫使
      用至房子被原告戊○○拆除」等語（見原審卷第一０四、一０五頁）。證人賴
      翠卿於本院證稱：「系爭土地原來是空地，民國五十九年丙○○、乙○○在系
      爭土地用木板做牆壁，屋頂蓋塑膠板，房子蓋好後，丙○○、乙○○將房子做
      為工廠使用，他們二人雇用我在工廠做工，工廠做了兩年，至民國六十一年為
      止，工廠就收起來，黃福星是我姊姊的女婿，因他沒有房子可住，乙○○、丙
      ○○才將工廠借給他住，黃福星所住的範圍大約是在系爭土地的東邊，除了西
      邊大約有一坪左右由丙○○及乙○○堆放雜物外，其他都是黃福星在使用，至
      七十一年他才搬走，他搬走後乙○○、丙○○就取回工廠放置一些自用雜物，
      大約七十三年左右，因為戊○○說要賣魚丸，所以戊○○徵得被上訴人乙○○
      、丙○○的同意，才做魚丸的生意，戊○○做到大約七十八、九年才離開，之
      後就由被上訴人使用，一直使用到房子被拆除為止」等語（本院卷第七十、七
      十一頁）。兩造聲請傳訊之證人黃福星於原審證稱：「剛開始時，由被告丙○
      ○搭起樑柱及木板屋頂再覆蓋塑膠於屋頂上作為工廠使用，後來我約在六十一
      年間維修增加水泥板作為牆壁，屋頂又增蓋石棉瓦，由我使用到七十一年間，
      當時我使用的部分是前半部，後半部由被告乙○○、丙○○堆放雜物使用，我
      搬走後由原告戊○○使用，使用到何時我就不清楚，廁所部分，我在使用時就
      有建造了，我並未改造過。．．．．（建物）我在維修時，乙○○、丙○○有
      提供意見，因地方是他們在使用的，所以我必須經過他們同意」等語（原審卷
      第一０五、一０六頁）。另於本院證稱：「實測圖情形我知道，實測圖一二七
      七地號Ｂ部分以及一二七七之一Ａ部分的土地現在空地放置的空塑膠桶及空的
      汽油桶，原來是空地，在民國五十九年間丙○○用木材圍著。屋頂在覆蓋塑膠
      於屋頂上搭蓋平房作為馬口鐵的加工廠，當時我聽丙○○說，是乙○○出錢給
      他蓋工廠的，對外工廠事由乙○○負責，而工廠內的加工是由丙○○負責的，
      工廠只是做馬口鐵的加工，做到六十一年為止。（至於雨傘骨的加工是在另一
      個地方做），民國六十一年間，我為了節省租金，經徵得戊○○、丙○○、乙
      ○○三兄弟的同意，將工廠稍微整修，增加水泥板做為牆壁，屋頂加蓋石棉瓦
      後，就搬入工廠居住，至民國七十一年左右才搬離工廠，在那段期間，我所使
      用的範圍就是系爭土地東半部大約十坪左右，而系爭土地西邊大約有一坪的土
      地由乙○○、丙○○共同堆放雜物，我在七十一年搬走後，大約隔二、三年回
      來現場，看到上訴人在系爭土地上販賣魚丸，上訴人是何時接續使用？何人同
      意他使用我不知道」等語（本院卷第六十八、六十九頁）。由上開證人之證詞
      ，足證上訴人雖曾使用系爭土地上之建物，但該建物係被上訴人乙○○、丙○
      ○二人所建，在上訴人使用該建物之前，被上訴人乙○○、丙○○二人即已以
      上開建物占有系爭土地，並且使用該建物，上訴人係經被上訴人乙○○、丙○
      ○二人同意後，基於使用借貸關係，使用該土地及建物，嗣上訴人由系爭土地
      上之房屋遷出。再參以上訴人自八十一年三月二十日起，已由彰化縣彰化市○
      ○里○○路一八七巷九號（上訴人所指系爭土地原有房屋之門牌號碼）遷出，
      遷入彰化市○○里○○路四五二巷九號，有戶籍謄本附卷可據，上訴人顯對系
      爭土地並無事實上管領力，即非占有人，揆諸前開說明，上訴人自無從依據民
      法占有之規定，請求排除侵害，訴請被上訴人返還系爭土地。
（二）
  １、如上所述，證人賴翠卿、黃福星二人均證稱：黃福星係向被上訴人乙○○、丙
      ○○借用系爭土地上房屋之前半部，是該二證人關於房屋借用之範圍所為之證
      述，並無不同。上訴人指稱證人賴翠卿、黃福星關於房屋借用之範圍所為之證
      述內容不同云云，顯屬無稽。又證人賴翠卿係證稱：被上訴人乙○○、丙○○
      二人於五十九年間在系爭土地建屋作為雨傘加工之場所，而證人黃福星則證稱
      係作為工廠使用，查「雨傘加工之場所」，即係廣義之「工廠」，二者並無不
      同，上訴人指稱上開二證人就房屋建妥後之用途所為證述不同云云，亦非有據
      。又證人賴翠卿證稱：系爭土地上之房屋係被上訴人丙○○、乙○○二人共同
      出資所建，而證人黃福星則證稱：系爭土地上之房屋係被上訴人丙○○所建等
      語。該二證人就房屋建造人之證述略有不同，但證人黃福星於本院補稱：房屋
      係被上訴人乙○○出資交給被上訴人丙○○興建等語，且證人黃福星於原審復
      另證稱：「（建物）我在維修時，乙○○、丙○○有提供意見，因地方是他們
      在使用的，所以我必須經過他們同意」等語（原審卷第一０五、一０六頁）。
      足見證人黃福星所為證述，與證人賴翠卿之證述，尚無差異，上訴人指稱該二
      證人對於房屋建造人之陳述不同云云，亦非有據。
  ２、上訴人另指稱：伊前曾於七十七年間，對訴外人即證人賴翠卿提起遷讓房屋之
      訴，經判決上訴人勝訴確定，上訴人以之為執行名義，聲請法院對訴外人即證
      人賴翠卿強制執行，證人賴翠卿懹恨在心，因此，在本件訴訟程序中出庭作證
      故意為不利上訴人之陳述，其證詞自不足採云云。查證人賴翠卿之證述內容，
      與證人黃福星所證述之內容相符，已如上述，而證人賴翠卿與上訴人又係胞兄
      妹關係，誼屬至親，不致僅因彼此間上述遷讓房屋訴訟，而曲意為虛偽之證述
      ，是上訴人上述主張，亦非有據。
  ３、上訴人與被上訴人乙○○、丙○○係胞兄弟關係，誼屬至親，縱曾因家務發生
      齟齬，然終非不共戴天之仇，時過境遷後，仍可能不再計較，將房屋借與上訴
      人使用，自難因此即認證人所稱被上訴人曾將房屋借與上訴人使用之證詞為不
      可採。
  ４、上訴人所提之水電費收據，其上所載房屋之門牌號碼「彰化縣彰化市○○路一
      八七巷九號」（本院卷第三十一、三十二頁），其地點係位於系爭土地對面之
      房屋（即勘驗筆錄編號５所示之房屋），有本院勘驗筆錄可稽，顯非坐落於系
      爭土地上之房屋，上訴人又未舉證證明該房屋門牌號碼即為系爭土地上原有房
      屋之號碼，被上訴人復否認水電費收據所載者並非系爭土地上房屋之門牌號碼
      ，是上訴人上述主張，亦不可採。
  ５、上訴人另指稱：訴外人黃福星自系爭土地上之房屋搬離時，被上訴人乙○○、
      丙○○兩家共七人居住於僅十一坪之狹窄房屋內，自己不夠居住，不可能將被
      上訴人所稱其在系爭土地上所建之房屋借與上訴人居住云云。本院於九十年八
      月十六日履勘現場當場丈量結果，該屋面寬六點八五公尺，長一０．四公尺（
      見本院卷第七十三頁），依此計算，其面積為二十一．五五坪（6.85×10.4×
      0.3025=21.55），足見上訴人所辯僅十一坪云云，並非真實。
  ６、上訴人又指稱：伊曾於八十九年間，對被上訴人丙○○、甲○○提起毀損罪告
      訴（彰化地方法院檢察署八十九年偵字第八四九五號），被上訴人丙○○、甲
      ○○二人於該刑事案件偵查中及原審刑事法院九十年訴字第六七號審理中均未
      曾表示系爭土地上之房屋（現已拆除，以下同）係彼等所建造以及土地係伊占
      有。又上訴人另於八十九年間對被上訴人乙○○提起妨害自由罪之告訴（八十
      九年偵字第八五六０號、九五七五號），主張被上訴人阻止上訴人在系爭一二
      七七地號土地上僱工修建圍墻，並以鐵鎚敲打圍墻，有妨害自由罪嫌，被上訴
      人在該案件中亦未曾主張伊就系爭土地有任何權利。查系爭土地上之房屋若確
      係被上訴人所建，被上訴人若對系爭土地確有使用權利，則上訴人對其提起上
      開兩件刑事案件之告訴時，必於上述二案件偵查中或審理中主張其有所有權或
      使用權，以脫免刑事責任，但被上訴人並未為此主張，足證系爭土地上之房屋
      原非被上訴人所建，被上訴人亦未曾占有系爭土地，被上訴人並無使用權源等
      語。查前述八十九年偵字第八五六０號、九五七五號妨害自由案件偵查中，被
      上訴人乙○○有主張：上訴人在系爭土地上修建圍墻之土地，原係被上人乙○
      ○所使用等語，此有該案件起訴書可據（見起訴書證據並所犯法條一第一、二
      行，本院卷第一０六頁）。又前述毀損案件（彰化地方法院檢察署八十九年偵
      字第八四九五號）偵查終結提起公訴後，被上訴人丙○○在原審刑事庭審理中
      陳稱：「（廁所）我是五十三年蓋的，是我叫師傅蓋的」、「廚房這地方是我
      五十九年蓋的」等語（原審九十年訴字第六七號卷第二十七頁），有調閱之上
      述案卷可據，足見上訴人上述主張，均非有據。
（三）綜上所述，被上訴人乙○○、丙○○於五十九年間在系爭土地上建造房屋，供
      己使用，六十一年至七十一年間，借與訴外人黃福星使用，七十一年交還，被
      上訴人乙○○、丙○○再將之借與上訴人使用，嗣上訴人遷出該屋，由被上訴
      人乙○○、丙○○繼續占有使用，其後房屋拆除，被上訴人乙○○、丙○○再
      於系爭土地上放置汽油空桶及塑膠空桶，繼續占有使用系爭土地迄今，顯見對
      系爭土地有事實上管領力者為被上訴人乙○○、丙○○，而非上訴人，上訴人
      對系爭土地既無事實上管領力，自非系爭土地之占有人，從而其本於占有被侵
      奪為由，請求被上訴人乙○○、丙○○自系爭土地遷讓，將系爭土地交與上訴
      人占有，洵非有據，原審就此部分，為上訴人敗訴之判決，即無不合，上訴論
      旨，就此部分，指摘原判決失當，求予廢棄，非有理由，應予駁回。關於被上
      訴人丁○○、甲○○部分：上訴人主張：被上訴人丁○○、甲○○二人於前述
      時間，在系爭土地上放置汽油空桶及塑膠空桶，侵奪上訴人對系爭土地之占有
      ，因而訴請被上訴人丁○○、甲○○應將系爭土地遷讓交與上訴人占有。惟為
      為被上訴人丁○○、甲○○所否認，被上訴人乙○○、丙○○則陳稱：系爭土
      地上之系爭土地上之汽油空桶及塑膠空桶均係彼等所放置，並非被上訴人丁○
      ○、甲○○二人放置等語，上訴人亦自承系爭土地上之汽油空桶及塑膠空桶並
      非被上訴人丁○○、甲○○二人所放置等語（本院卷第六十七頁反面、第一四
      八頁），此外，上訴人又未舉證證明，是其訴請被上訴人丁○○、甲○○二人
      自系爭土地遷讓，將土地交還上訴人，自非有據。原審就此部分，為上訴人敗
      訴之判決，亦無不合，上訴論旨，指摘原判決失當，求予廢棄，非有理由，亦
      應予駁回。
五、本件事證已臻明確，上訴人另聲請傳訊證人徐永寬、陳添明，證明系爭土地上並
    無房屋，僅有上訴人所置放之帳蓬云云。經原審傳訊證人徐永寬到庭證稱：「（
    系爭土地上之舊建物）我不知道是何人所建，原告在此地號上使用多久？我不確
    定」等語。本院傳訊徐永寬於九十年八月十六日勘現場期日至現場證稱：「系爭
    土地上（原有）的房子是誰蓋的，我不知道等語」（見本院卷第七十一頁），顯
    難證明上訴人主張之上開事實。況系爭土地在五十九年間，確由被上訴人乙○○
    、丙○○共同建屋使用，並非由上訴人搭建帳蓬之情，已詳如上述，證人陳添明
    自無再予傳訊必要。
六、據上論結：本件上訴為無理由，依民事訴訟法第四百四十九條第一項、第七十八
    條，判決如主文。
中      華      民      國    九十      年      十      月    二十二    日
~B1民事第一庭審判長法  官  邱森樟
~B2                法  官  陳蘇宗
~B3                法  官  鄭金龍
右為正本係照原本作成。
不得上訴。
~B                書記官  盧東煥
中      華      民      國    九十      年      十      月    二十五    日
                                                                        Ｙ


司法院資訊處製作；財團法人民間司法改革基金會備份。
